最高法院刑事判決            一○○年度台上字第五六○五號
上  訴  人  羅○○
選任辯護人  羅豐胤律師
            蘇若龍律師
            林辰彥律師
上列上訴人因妨害性自主罪等罪案件，不服台灣高等法院台中分
院中華民國一○○年七月十三日第二審判決（一○○年度侵上訴
字第一○五七號，起訴案號：台灣台中地方法院檢察署九十九年
度偵字第六八八三、一一六三七號），提起上訴，本院判決如下
：
    主  文
上訴駁回。
    理  由
一、乘機性交部分：
按刑事訴訟法第三百七十七條規定，上訴於第三審法院，非以判
決違背法令為理由，不得為之。是提起第三審上訴，應以原判決
違背法令為理由，係屬法定要件。如果上訴理由書狀並未依據卷
內訴訟資料，具體指摘原判決不適用何種法則或如何適用不當，
或所指摘原判決違法情事，顯與法律規定得為第三審上訴理由之
違法情形，不相適合時，均應認其上訴為違背法律上之程式，予
以駁回。本件原判決維持第一審依想像競合犯關係，從一重論處
上訴人羅○○犯乘機性交罪刑之判決，駁回其與檢察官在第二審
之上訴。已詳敘認定犯罪事實之依據及憑以認定之理由。從形式
上觀察，原判決並無任何違背法令之處。查證據之取捨及事實之
認定，為事實審法院之職權，茍其判斷無違經驗法則或論理法則
，即不能任意指為違法。又證人之陳述部分前後不符，或相互間
有所歧異時，究竟何者為可採，法院仍得本其自由心證予以斟酌
，非謂一有不符或矛盾，即應認其全部均為不可採信。原判決說
明證人吳○○於警詢、偵查、第一審時之陳述，何者可採，何者
不足取，且依憑告訴人Ａ女、證人Ｂ女（姓名均詳卷）、趙○○
分別在警詢、偵查、第一審中之證言，上訴人坦承在○○○汽車
旅館（下稱汽車旅館）內、確有與Ａ女為性交行為一次等語，與
卷附急診病患累積報告、診斷證明書、受理疑似性侵害事件驗傷
診斷書、車籍查詢基本資料詳細畫面、翻拍照片、住房紀錄、汽
車旅館休息明細資料翻拍畫面及該旅館六○七號房照片等證據資
料，參酌卷內其他證據調查之結果，綜合判斷，以上訴人與吳○
○就綽號國文者找上訴人究欲談論趙○○遭毆打之事，抑或欲要
求上訴人對性侵Ａ女之事予以賠償，所述顯然有異，而不可採；
證人陳○○於第一審之證詞，不足為上訴人有利之認定；上訴人
辯解Ａ女係在與其約定下班後可從事性交易，遂帶Ａ女至汽車旅
館內為性交易，Ａ女當日離開○○○○歡唱三百ＫＴＶ時無酒醉
，係自行主動與其至汽車旅館內云云，為不可採，認上訴人確有
如原判決事實欄所載剝奪他人行動自由及乘機性交之犯行，已詳
敘其取捨證據及認定事實之心證理由，所為論斷與經驗法則及論
理法則俱無違背，亦無所指判決理由矛盾或違背證據法則之違法
情形存在。查上訴人在原審並未聲請傳訊證人楊○○，原審未予
傳訊，要難謂有應於審判期日調查之證據未予調查之違法。另原
判決既未認定Ａ女在○○○○歡唱三百ＫＴＶ時，被上訴人或其
友人以煙灰缸打頭，是未就Ａ女關於此部分之陳述予以說明，並
不違法。又Ａ女與趙○○，關於Ａ女被性侵害時，上訴人有無戴
保險套、何者決定報案等之陳述，與本件事實之認定並無重要關
係，原審未予說明，尚難指為違法。而刑之量定，係事實審法院
得依職權自由裁量之事項，茍已以行為人之責任為基礎，並審酌
刑法第五十七條各款所列情狀而未逾越法定刑度，即不得遽指為
違法。原判決維持第一審判決量刑，已說明審酌之理由，要難指
摘為不當。再上訴意旨謂原判決未認定上訴人是否另涉犯對Ａ女
之傷害，係請求對自己不利益為裁判，自非法之所許。上訴意旨
置原判決之論敘於不顧，徒為事實上之爭辯，並對原審採證認事
及其他自由裁量職權行使暨於判決無影響事項，任意指摘，難謂
已符合首揭法定上訴要件。其此部分上訴違背法律上之程式，應
予駁回。
二、傷害部分：
按刑事訴訟法第三百七十六條所列各罪之案件，經第二審判決者
，不得上訴於第三審法院，法有明文。上訴人共同傷害部分，原
審係依刑法第二百七十七條第一項論處罪刑，核屬刑事訴訟法第
三百七十六條第一款之案件。依上開說明，既經第二審判決，即
不得上訴於第三審法院，上訴人一併提起上訴，為不合法，應予
駁回。
據上論結，應依刑事訴訟法第三百九十五條前段，判決如主文。
中    華    民    國  一○○  年    十    月   十二   日
                      最高法院刑事第十庭
                          審判長法官  陳  世  淙  
                                法官  陳  東  誥  
                                法官  何  菁  莪  
                                法官  施  俊  堯  
                                法官  洪  曉  能  
本件正本證明與原本無異
                                      書  記  官  
中    華    民    國  一○○  年    十    月   十四   日
                                                       s